---
title: "PainelPrevRPPS"
output:
  flexdashboard::flex_dashboard:
    navbar:
    - { title: "INFO", href: "http://rpubs.com/marcosfs2006/ADPrev", align: left }
    vertical_layout: scroll
    source_code: https://github.com/marcosfs2006/painelprev
    logo: figuras/rede-rpps2.png
runtime: shiny
---

```{r global, include=FALSE}
options(warn = -1, width=180, scipen = 999, OutDec =",", digits=15)
knitr::opts_chunk$set(warning = FALSE, message = FALSE, comment = NA, scipen=999)

library(readxl)
library(readr)
library(dplyr)
library(lubridate)
library(knitr)
library(tidyr)
library(ggplot2)
library(flexdashboard)
library(DT)
library(stringr)
library(scales)
library(purrr)
library(htmlTable)
library(tibble)

# Nota: Todo o pré-processamento dos dados brutos  disponbilizados pela SPrev
#       para o formato Rds nos quais são aqui importados são feitos
#       utilizando-se o script "etl_painelprev_v2-FEV2020.R"



### IMPORTAÇÕES DE DADOS =======================================================

# Importa a relação de RPPS brasileiros
source("1_importa_cadastro.R")

# Importa dados CRP - Atualização de FEV-2020 - Data de extração: 17/03/2020 - 
source("2_importa_crp.R")

# Importa dados do DIPR - Atualização de FEV-2020 (Dados de 2018 e 2019)
source("3_importa_dipr.R")

# Importa dados dos Parcelamentos - Atualização de FEV-2020
source("4_importa_parcelamentos.R")


# Importa dados do DAIR e arquivos relacionados (Fundos Vedados, Enquadramento, Limites)
source("5_importa_dair.R")


# Importa dados do Indicador de Situação Previdenciária - ISP 2018.01
source("6_importa_isp.R")

# Importa dados do DRAA
source("7_importa_draa.R")

```



Sidebar {.sidebar}
===================================

```{r}
# Relação da Unidades da Federação
lista_uf <- sort(unique(cadastro$uf)) 

# Relação das UF
selectInput("UF", label = "Selecione a UF:", choices = lista_uf)

# Relação dos RPPS
uiOutput("municipios")

# Preciso saber o nome do Ente...
output$municipios <- renderUI(
    selectInput(inputId = "municipios",
                  label = "Selecione o Ente:",
                  choices = as.list(cadastro$ente[cadastro$uf == input$UF]))
                )

```



CRP {.tabset .tabset-fade}
================================================================================

crp {.tabset .tabset-fade}
--------------------------------------------------------------------------------

###  **CRP POR UF** 

Quantidade de Entes com CRP vencido e judicial.

A data de referência é: **`r dt_extracao`** (Data de Extração dos Dados)


```{r}

# Quantidade de Entes com CRP vencido e judicial e percentual

qtd_crp_uf <- crp %>%
                group_by(uf) %>%
                summarise(QtdRPPS = n(),
                          QtdRPPS_CRPVencido  = sum(situacao == "VENCIDO"),
                          PctRPPS_CRPVencido  = round(QtdRPPS_CRPVencido / QtdRPPS * 100, 2),
                          QtdRPPS_CRPJudicial = sum(judicial == "SIM" & situacao == "VÁLIDO"),
                          PctRPPS_CRPJudicial = round(QtdRPPS_CRPJudicial / QtdRPPS * 100, 2)) %>%
                arrange(desc(PctRPPS_CRPVencido)) 


# Elaboração da tabela de Entes com CRP Vencidos por UF
renderDataTable(datatable(qtd_crp_uf,
                          rownames=FALSE,
                          colnames =  c("QTD. RPPS", "QTD. CRP VENCIDO", "PCT CRP VENCIDO", "QTD. CRP JUDICIAL", "PCT. CRP JUDICIAL")))

```

### **GRÁFICO ESCALONAMENTO**

A data de referência é: **`r dt_extracao`** (Data de Extração dos Dados)

```{r}
crp_escalonamento_uf <- reactive({

  req(input$UF)

  crp %>%
    filter(uf == input$UF) %>%
    group_by(categoria) %>%
    summarise(frequencia = n()) 
})

renderPlot({

    ggplot(crp_escalonamento_uf(), aes(x=categoria, y=frequencia)) +
    geom_bar(stat="identity", fill="orange") +
    geom_text(aes(label=frequencia), color="blue", vjust = 0, hjust=1, size=4) +
    coord_flip() +
    ylab("Qtd. de Entes") +
    xlab(" ")
  
})
```


### **CRP VENCIDO**

A data de referência é: **`r dt_extracao`** (Data de Extração dos Dados)

```{r}
crp_vencido <- reactive({
  
  req(input$UF)
  
crp %>%
  ungroup() %>%
  filter(uf == input$UF, situacao == "VENCIDO") %>%
  select(ente, num_crp, dt_emissao, dt_validade, categoria) %>%
  arrange(desc(dt_validade)) 

})  
  
renderDataTable(datatable(crp_vencido(),
                          rownames = FALSE,
                          colnames =  c("ENTE", "NR CRP", "DATA EMISSÃO", "DATA VALIDADE", "SITUAÇÃO")))  
  
```


### **CRP JUDICIAL**

A data de referência é: **`r dt_extracao`** (Data de Extração dos Dados)


```{r}
crp_judicial <- reactive({
  
  req(input$UF)

crp %>%
  ungroup() %>%
  filter(uf == input$UF, judicial == "SIM", situacao == "VÁLIDO") %>%
  select(ente, num_crp, dt_emissao, dt_validade) %>%
  arrange(desc(dt_validade)) 
})


renderDataTable(datatable(
  
  crp_judicial(),
  rownames = FALSE,
  colnames = c("ENTE", "NR CRP", "DATA EMISSÃO", "DATA VALIDADE")
  
))

```



DAIR {.tabset .tabset-fade}
==================================

dair {.tabset .tabset-fade}
------------------------------------

<!--

A fazer: colocar em algum lugar um texto explicando cada tipo de ativo

-->



### **ENTREGA DAIR**

```{r}

tab_entrega_dair <- reactive({

cadastro %>%
  select(ente, uf) %>%
  left_join(dair[, c("ente", "uf", "competencia")], by=c("ente", "uf")) %>%
  mutate(entregou = "X") %>%
  arrange(desc(competencia)) %>% 
  filter(uf == input$UF) %>%
  distinct() %>%
  pivot_wider(names_from = competencia,
              values_from = entregou,
              values_fill = list(entregou = "-")) %>% 
  select_if(names(.) != "NA")

})


renderDataTable(datatable(

  tab_entrega_dair(),
  rownames = FALSE,
  colnames = c("ENTE", "UF", format(as.Date(names(tab_entrega_dair())[-c(1, 2)]), "%m/%y"))

))


```


### **ATIVOS GARANTIDORES** 


```{r}

# A base "ativos_garantidores" é produzida no script auxiliar

# E se for selecionado um Ente que não está na base do DAIR? Mostrar uma mensagem avisando isso...

tab_ativos_garantidores <- reactive({
  
  req(input$UF)
  req(input$municipios)
  
  ativos_garantidores %>%
    filter(uf == input$UF, ente == input$municipios)

})  
  
renderPlot({

ggplot(tab_ativos_garantidores(),aes(x=competencia, y=vlrAtivoTotal, group=tipo, color=tipo)) +
    geom_line(size=1) +
    geom_point(size=3) +
    scale_y_continuous(labels = label_number(prefix = "R$ ", big.mark = ".", decimal.mark = ",")) +
    xlab("") + ylab("") +
    theme_bw()+
    theme(axis.text.x = element_text(angle = 90, vjust=0.5)) +
    scale_x_date(date_breaks="1 month", labels = date_format("%Y-%m"))
    
  
})  


#scale_x_date(NULL,
#                 breaks = breaks_width("1 month"), 
#                 labels = label_date_short()) +

```


### **FUNDOS VEDADOS**

Relação de Entes com aplicações em fundos de investimentos vedados. 

```{r}

# Aplicação de filtro

tab_invest_fv <- reactive({
  
  req(input$UF)
  
  invest_fv %>%
    filter(uf == input$UF) %>%
    select(ente, ident_ativo, nm_ativo) %>%
    distinct() 

})

# Mostrar a tabela de dados.
renderDataTable(datatable(tab_invest_fv(),
                          rownames = FALSE,
                          colnames = c("Ente", "CNPJ Fundo", "Nome do Fundo")))

```



### **PERFIL DOS INVESTIMENTOS**

```{r}

tab_invest_ente <- reactive({

  req(input$UF)
  req(input$municipios)
  
  dair %>%
      filter(uf == input$UF,
             ente == input$municipios,
             competencia >= as.Date("2018-04-01")) %>%
      select(competencia, tipo_ativo, vlr_total_atual) %>%
      group_by(competencia, tipo_ativo) %>%
      summarise(vlr_total_atual = sum(vlr_total_atual, na.rm = TRUE)) %>%
      arrange(desc(competencia)) %>% 
      spread(key = competencia, value = vlr_total_atual) # substituir por 'pivot_wide()'
})


renderDataTable(
  
  datatable(
    tab_invest_ente(),
    rownames = FALSE,
    colnames = c("Tipo Ativo", str_to_title(format(as.Date(names(tab_invest_ente())[-1]), "%b/%y")))
  ) %>%
  formatCurrency(columns = -1,
                 currency = "",
                 interval = 3,
                 mark = ".",
                 digits = 2,
                 dec.mark = ",",
                 before = TRUE) 
)

# Reverter a ordem dos meses...
```



### **VISUALIZAÇÃO PERFIL**

<!-- separar renda fixa e renda variável -->

```{r}
tab_perfil <- reactive({
  
  req(input$UF)
  req(input$municipios)
  
  dair %>%
    filter(uf == input$UF, ente == input$municipios, grepl("\\d{14}", ident_ativo)) %>%
    mutate(fundos = paste(str_trunc(nm_ativo, 20), " [", ident_ativo, "]", sep = "")) %>% 
    group_by(competencia, fundos) %>%
    summarise(vlr_total_atual = sum(vlr_total_atual, na.rm = TRUE)) %>%
    ungroup() %>%
    group_by(competencia) %>%
    mutate(pct_aplic_fundo = vlr_total_atual / sum(vlr_total_atual, na.rm = TRUE),
           vedado = ifelse(gsub(".*\\[(.*)\\]", "\\1", fundos) %in% fundos_vedados$`CNPJ DO FUNDO`, "Vedado", "Permitido")) 

})


# Elaborar o gráfico
renderPlot({

  ggplot(tab_perfil(), aes(x=competencia, y=fundos, size=pct_aplic_fundo, colour=factor(vedado))) +
    geom_point() +
    xlab("") + ylab("") +
    scale_color_manual(values = c("lightblue", "tomato")) +
    theme_bw() +
    theme(axis.text.x = element_text(angle = 90, vjust=0.5)) +
    scale_x_date(date_breaks="1 month", labels = date_format("%Y-%m")) 
    
})


```



### **ENQUADRAMENTO**

```{r}

tab_divergencia_enquad_rpps <- reactive({
  
  req(input$UF)
  req(input$municipios)

divergencias_enquadramento %>%
        filter(uf == input$UF,
               ente == input$municipios) %>%
        select(ente, competencia, ident_ativo, nm_ativo, tipo_ativo, enquad_sprev) %>%
        arrange(competencia)

})


# Tabela com os valores.
renderDataTable(datatable(
  
  tab_divergencia_enquad_rpps(),
  rownames = FALSE,
  colnames = c("Ente", "Competência", "CNPJ Fundo", "Nome Fundo", "Enquadramento RPPS", "Enquadramento SPREV")
  
))

```


### **COMPOSIÇÃO DA CARTEIRA**

```{r}

tab_limites_agreg <- reactive({
  
  req(input$UF)
  req(input$municipios)

  dair_limites_agreg %>%
  filter(uf == input$UF, ente == input$municipios) 
    
})    


renderPlot({
  
  ggplot(tab_limites_agreg(),aes(x=competencia, y=pctVlrTotalAtivo, group=classificacao, color=classificacao)) +
  geom_line(size=1) +
  geom_point(size=3) +
  xlab("") + ylab("Percentual dos Ativos Totais") +
  theme_bw() +
  theme(axis.text.x = element_text(angle = 90, vjust=0.5)) +
  scale_x_date(date_breaks="1 month", labels = date_format("%Y-%m"))
  

})

```



### **LIMITES RES. 3922/10**

```{r}
tab_limites_res_cmn <- reactive({
  
  req(input$UF)
  req(input$municipios)
  
  dair_limites_agreg_liq %>%
    filter(uf == input$UF, ente == input$municipios)
})  
  
renderPlot({
  
  ggplot(tab_limites_res_cmn(),aes(x=competencia, y=pctVlrTotalAtivoLiq)) +
    geom_point() +
    facet_wrap( ~ classificacao) +
    geom_hline(aes(yintercept = limite), color="blue") +
    labs(title = "Evolucao do Percentual Aplicado por Tipo de Ativo",
         y = '% Aplicado', x=" ") +
    theme_bw() +
    theme(axis.text.x = element_text(angle = 90, vjust=0.5)) +
    scale_x_date(date_breaks="1 month", labels = date_format("%Y-%m"))

})

```



### **VEDAÇÃO ART. 15 RES. 3922/10**

```{r}

tab_nao_atende_art15 <- reactive({
       
   nao_atende_art15 %>% 
      filter(uf == input$UF,
             ente == input$municipios,
             !is.na(nm_fundo)) %>%   # Alguns fundos não puderam ser identificados
      select(ente, uf, ident_ativo, nm_fundo, cnpj_admin, cnpj_gestor) %>%
      distinct(ente, ident_ativo, .keep_all = TRUE) %>%
      arrange(ente)
  
  
})

  
renderDataTable( datatable(
  
  tab_nao_atende_art15(),
  rownames = FALSE, 
  colnames = c("Ente", "UF", "CNPJ Fundo", "Nome Fundo", "CNPJ Adm.", "CNPJ Gestor")

))  


```




DIPR {.tabset .tabset-fade}
===================================

dipr {.tabset .tabset-fade}
------------------------------------

<!--

todo:
Dar uma mensagem caso seja selecionado um Ente que não tenha encaminhado nenhum DIPR

-->

### **ENTREGA DIPR**

Acompanhamento de entrega do DIPR à SPrev.

O **X** indica que o RPPS entregou o DIPR no mês correspondente.


```{r}

entrega_dipr <- reactive({ 

  req(input$UF)

  cadastro %>%
  select(ente, uf) %>%
  left_join(dipr[, c("ente", "uf", "competencia")], by=c("ente",  "uf")) %>%
  mutate(entregou = "X",
         competencia = as.Date(paste("01", competencia, sep="/"), "%d/%B/%Y")) %>%
  arrange(desc(competencia)) %>% 
  filter(uf == input$UF) %>%
  distinct() %>%
  pivot_wider(names_from = competencia,
              values_from = entregou,
              values_fill = list(entregou = "-")) %>% 
  select_if(names(.) != "NA")
  
})

# Exibe a tabela (centralizar o X na coluna...)
renderDataTable(datatable(
  
  entrega_dipr(),
  rownames = FALSE,
  colnames = c("Ente", "UF", str_to_title(format(ymd(names(entrega_dipr())[-c(1,2)]), "%b/%y"))),
  options = list(columnDefs = list(className = 'dt-center'))
                          
))

```



### **RECEITAS E DESPESAS**


```{r}
dipr_recdesp <- reactive({
  
  req(input$UF)
  req(input$municipios)

  dipr %>%
  filter(uf == input$UF, ente == input$municipios) %>%
  select(ente, competencia, plano_segreg, total_receita, total_despesa) %>%
  mutate(competencia = as.Date(paste("01", competencia, sep = "/"), "%d/%B/%Y")) %>% 
  pivot_longer(cols =c("total_receita", "total_despesa") ,
               names_to = "tipo",
               values_to = "valores")

})


renderPlot({
  
  ggplot(dipr_recdesp(),
         aes(x=competencia, y=valores, group=tipo, color=tipo)) +
  geom_line(size=1) +
  geom_point(size=3) +
  scale_y_continuous(labels = label_number(prefix = "R$ ", big.mark = ".", decimal.mark = ",")) +  
  xlab("") +
  ylab("") +
  theme_bw() +  
  scale_color_discrete(name = "Categoria", labels = c("Despesa Total", "Receita Total")) +
  scale_x_date(date_breaks="1 month", labels = date_format("%Y-%m")) +
  theme(axis.text.x = element_text(angle = 90, vjust=0.5)) +
  facet_wrap( ~ plano_segreg)
  
})


```


### **CONTRIBUIÇÕES** 

<!--

todo: se for apenas um gráfico, reduzir o tamanho.
     se for selecionado um ente (por exemplo Campos dos Goytacazes) que não consta da
     base de DIPR, colocar uma mensagem no dashboard

-->

```{r}

teste <- function(x){!all(is.na(x))} #Selecionar apenas as colunas onde algum valor seja não NA

dipr_contribuicoes <- reactive({

  req(input$municipios)
  req(input$UF)
  
  dipr %>%
    filter(ente == input$municipios, uf == input$UF) %>%
    select(competencia,
           plano_segreg,
           ct_pat_serv,
           ct_pat_serv_ug,
           ct_pat_apo,
           ct_pat_pen,
           ct_serv,
           ct_apo,
           ct_pen) %>%
    select_if(teste) %>% 
    gather(key=tipo, value=contribuicao, -competencia, -plano_segreg) %>%
    mutate(competencia = as.Date(paste("01", competencia, sep = "/"), "%d/%B/%Y"))
})


# Gráfico dos dados acima.
renderPlot({
  
  dipr_contribuicoes() %>%
    ggplot(aes(x=competencia, y=contribuicao, group = tipo, color = tipo)) + 
    geom_line(size=1) +
    geom_point(size=3) +
    scale_y_continuous(labels = label_number(prefix = "R$ ", big.mark = ".", decimal.mark = ",")) +
    xlab("") +
    ylab("") +
    scale_color_discrete(name = "Contribuição") +
    facet_wrap( ~ plano_segreg ) +
    theme_bw() +
    theme(axis.text.x = element_text(angle = 90, vjust = 0.5)) +
    scale_x_date(date_breaks="1 month", labels = date_format("%Y-%m"))
    
    
})

```




### **SEGREGAÇÃO DE MASSAS**

```{r}
segregacao_massas <- reactive({
                     dipr %>%
                        filter(uf == input$UF) %>%
                        select(ente, plano_segreg) %>%
                        distinct() %>%
                        mutate(plano = "X") %>%
                        spread(key=plano_segreg, value=plano, fill = "-") 
                      })

renderDataTable({
  datatable(segregacao_massas(),
            rownames = FALSE,
            extensions = 'Buttons',
            options = list(columnDefs = list(list(className = 'dt-center', targets = 1:2)),
                           dom = 'Blfrtip', # inclui o "l"
                           buttons = 'excel')
           )
})

```


### **COMPENSAÇÃO PREVIDENCIÁRIA**

```{r}

comprev <- reactive({
  
  req(input$UF)
  
  dipr %>%
    filter(uf == input$UF) %>%
    select(ente, competencia, ing_comprev) %>% 
    mutate(competencia = as.Date(paste("01", competencia, sep="/"), "%d/%B/%Y")) %>%
    arrange(desc(competencia)) %>% 
    group_by(ente, competencia) %>%
    summarise(comprev = sum(ing_comprev, na.rm=TRUE)) %>%
    spread(key=competencia, value=comprev)
})
  

renderDataTable(
 
  datatable(comprev(),
            rownames = FALSE,
            colnames = c("Ente", str_to_title(format(ymd(names(comprev())[-1]), "%b/%y")))) %>%
  formatCurrency(columns = -1,
                 currency = "",
                 interval = 3,
                 mark = ".",
                 digits = 2,
                 dec.mark = ",",
                 before = TRUE)  
)

```



### **QTD. SERVIDORES ATIVOS** 

<!--

incluir inativos e pensionistas

-->

```{r}
dipr_qtdbenef <- reactive({
  
  req(input$UF)
  req(input$municipios)

  dipr %>%
    filter(uf == input$UF, ente == input$municipios) %>%
    select(competencia,
           plano_segreg,
           nb_serv,
           nb_apos,
           nb_pen,
           nb_dep) %>%
    mutate(competencia = as.Date(paste("01", competencia, sep = "/"), "%d/%B/%Y"))
})
  
renderPlot({  
    ggplot(dipr_qtdbenef() ,aes(x=competencia, y=nb_serv, group=1)) +
    geom_line(size=1, color="blue") +
    geom_point(size=3, color="blue") +
    scale_y_continuous(labels = label_number(big.mark = ".", decimal.mark = ",")) +
    xlab("") +
    ylab("") +
    facet_wrap(~ plano_segreg) +
    theme_bw() +
    theme(axis.text.x = element_text(angle = 90, vjust=0.5)) +
    scale_x_date(date_breaks="1 month", labels = date_format("%Y-%m"))

})

```


### **RECEBIMENTO PARCELAMENTOS** {data-width=600}


```{r}

dipr_receita_parcelamentos <- reactive({
  
  req(input$UF)
  req(input$municipios)
  
  dipr %>%
    filter(uf == input$UF,
           ente == input$municipios,
           !is.na(parcelamentos) | !is.na(ing_parc)) %>%
    select(ente,
           competencia,
           plano_segreg,
           parcelamentos,
           ing_parc) %>%
    mutate(competencia = as.Date(paste("01", competencia, sep = "/"), "%d/%B/%Y")) 
})

  
renderPlot({  

  ggplot(dipr_receita_parcelamentos(), aes(x=competencia, y=parcelamentos)) +
  geom_line(size=1, color = "blue") +
  geom_point(size=3, color = "blue") +
  scale_y_continuous(labels = label_number(prefix = "R$ ", big.mark = ".", decimal.mark = ",")) +
  xlab("") +
  ylab("") +
  facet_wrap(~ plano_segreg) +
  theme_bw() +
  theme(axis.text.x = element_text(angle = 90, vjust=0.5)) +
  scale_x_date(date_breaks="1 month", labels = date_format("%Y-%m"))

})

```



PARCELAMENTOS {.tabset .tabset-fade}
==========================================

parcelamentos {.tabset .tabset-fade}
------------------------------------


### **CONSOLIDAÇÃO DOS ACORDOS**

Consolidação dos parcelamentos de débitos dos Entes da UF selecionada celebrados no período de 01/01/1996 a 04/02/2020. Posição em **Fev. 2020**. 

Exclui parcelamentos não aceitos, repactuados e quitados.


```{r}

# Agregação dos parcelamentos 

tab_parcel_ativos <- reactive({
                        
    req(input$UF)
                      
    parcel %>%
      filter(uf == input$UF, !situacao %in% c("Não aceito", "Repactuado", "Quitado")) %>%  
            #mutate(dt_fim = as.Date(dt_assin, format="%d/%m/%Y")  %m+% months(as.integer(qtd_parc))) %>%
            #filter(ymd("2019-12-31") %within% interval(dmy(dt_assin), dt_fim)) %>% 
      group_by(ente) %>%
      summarise(qtd_acordos = n(),
                valor_consolidado = sum(vlr_consolid, na.rm=TRUE),
                sd_sem_atualiz = sum(sd_estim_satualiz, na.rm = TRUE),
                percentual = round(sd_sem_atualiz / valor_consolidado * 100, 2)) %>%
      arrange(desc(valor_consolidado))
})



renderDataTable(datatable(tab_parcel_ativos(),
                          rownames = FALSE,
                          colnames = c("Ente", "Qtd. Acordos", "Vlr. Consol.", "Sd. sem Atualiz.", "Percentual")) %>%
                formatCurrency(columns=c(3, 4, 5),
                               currency = "",
                               interval = 3,
                               mark = ".",
                               digits = 2,
                               dec.mark = ",",
                               before = TRUE)
                )

```



### **RELAÇÃO DOS ACORDOS DO ENTE**

Relação dos parcelamentos ativos do Ente selecionado. Posição em **Fev. de 2020**. 

Exclui parcelamentos não aceitos, repactuados e quitados.

```{r}


# Filtro dos parcelamentos
parcel_ativos <- reactive({
  
  req(input$UF)
  req(input$municipios)
  
  parcel %>%
    filter(uf == input$UF,
           ente == input$municipios,
           !situacao %in% c("Não aceito", "Repactuado", "Quitado")) %>%   
    select(ente,
           situacao,
           num_acordo,
           dt_assin,
           qtd_parc,
           dt_venc_1a,
           vlr_consolid,
           sd_estim_satualiz) #%>%
          #mutate(dt_fim = as.Date(dt_assin, format="%d/%m/%Y")  %m+% months(as.integer(qtd_parc))) %>%
          #filter(ymd("2019-12-31") %within% interval(dmy(dt_assin), dt_fim)) # ativos em 31/12/2019 
})



renderDataTable(datatable(parcel_ativos(),
                colnames=c("Ente",
                           "Situação",
                           "Num. Acordo",
                           "Dt. Assin.",
                           "Qtd. Parcelas",
                           "Dt. Venc. 1a Parc.",
                           "Vlr. Consolidado",
                           "Sd. Estimado sem Atualiz."),
                rownames = FALSE) %>%
                formatCurrency(columns=c(7, 8),
                               currency = "",
                               interval = 3,
                               mark = ".",
                               digits = 2,
                               dec.mark = ",",
                               before = TRUE)  
                )

```





DRAA {.tabset .tabset-fade}
===================================

draa {.tabset .tabset-fade}
------------------------------------

### **ENTREGA DRAA**

```{r}
entrega_draa <- reactive({ 

 req(input$UF)

cadastro %>%
  select(ente, uf) %>%
  filter(uf == input$UF) %>% 
  left_join(draa_entes, by=c("ente", "uf"))

})


renderDataTable(datatable(
  
  entrega_draa(),
  rownames = FALSE,
  colnames = c("Ente", "UF", "Exercício", "Data Envio DRAA")
                          
))


```


### **BALANÇO ATUARIAL - PREVIDENCIÁRIO**


```{r}

dadosEnte <- reactive({
  
  req(input$UF)
  req(input$municipios)
  
  draa_compromissos_2019 %>% 
  filter(uf == input$UF,
         ente == input$municipios,
         tipo_plano == "Previdenciário") %>%  
  select(codigo, vlr_geracao_atual) %>%
  mutate(titulos = case_when(codigo == 500101 ~ "Renda Fixa",
                             codigo == 500201 ~ "Renda Variável",
                             codigo == 500301 ~ "Segmento Imobiliário",
                             codigo == 500401 ~ "Ativos em Enquadramento",
                             codigo == 500501 ~ "Títulos e Valores não Suj. ao Enq.",
                             codigo == 509001 ~ "Demais Bens, Direitos e Ativos",
                             codigo == 130201 ~ "VP Parcelamentos",
                             codigo == 210000 ~ "VPBF_BC",
                             codigo == 110000 ~ "VPCF_BC (-)",
                             codigo == 220000 ~ "VPBF_BaC",
                             codigo == 120000 ~ "VPCF_BaC (-)",
                             codigo == 130101 ~ "VP Plano de Amortização Vigente")) %>%  
  slice(match(contas_interesse, codigo)) %>%
  select(titulos, vlr_geracao_atual)

})


#+++++++++++++++++++++++++++++++++++++++++++++++++++++++++++++++++++++++++++++++ 
# MONTANDO A TABELA DE SAIDA - DINÂMICA 

# criar as totalizações dinâmicas...
rgroup_add <- reactive(list(
  
                   `1` = prettyNum(sum(dadosEnte()$vlr_geracao_atual[1:6], na.rm = T), big.mark = "."),
                   `2` = prettyNum(dadosEnte()$vlr_geracao_atual[7], big.mark = "."),
                   `3` = prettyNum(dadosEnte()$vlr_geracao_atual[8] - dadosEnte()$vlr_geracao_atual[9], big.mark = "."),
                   `4` = prettyNum(dadosEnte()$vlr_geracao_atual[10] - dadosEnte()$vlr_geracao_atual[11], big.mark = "."),
                   
                   `5` = prettyNum(sum(dadosEnte()$vlr_geracao_atual[1:6], na.rm = T) +
                                       dadosEnte()$vlr_geracao_atual[7] -
                                      (dadosEnte()$vlr_geracao_atual[8] - dadosEnte()$vlr_geracao_atual[9]) -
                                      (dadosEnte()$vlr_geracao_atual[10] - dadosEnte()$vlr_geracao_atual[11]), big.mark = ".")
                    )
)

# argumento a ser fornecido à função htmlTable()
rgroup <- reactive({
      xis <- c("Ativo Garantidor", "VP Parcelamentos", "RMBC", "RMBaC", "Resultado Atuarial") 
      attr(xis, "add") <- rgroup_add()
      xis
})

renderUI({

  HTML(htmlTable(
  dadosEnte() %>%
  mutate(vlr_geracao_atual = prettyNum(vlr_geracao_atual, big.mark = ".")) %>% 
  htmlTable(header = c("Título", "Saldo"),
            rnames = FALSE, 
            ctable = c("solid", "double"),
            align = "lr",
            caption = str_c("Plano Previdenciário: ", input$municipios),
            tspanner = c("ATIVO", "PASSIVO"),
            css.tspanner = "font-weight: 900; text-align: left; color:blue;",
            n.tspanner = c(7,5),
            rgroup = rgroup(),
            css.rgroup = "font-weight: 900; text-align: left;",
            n.rgroup = c(6, 1, 2, 2, 1))
  ))

})

```


### **BALANÇO ATUARIAL - FINANCEIRO**


```{r}
db <- reactive({

  req(input$UF)
  req(input$municipios)
  

draa_compromissos_2019 %>% 
  filter(uf == input$UF,
         ente == input$municipios,
         tipo_plano == "Financeiro")
  
})  



resultado <- reactive({
  
if(nrow(db()) == 0) {
  
  "O ENTE SELECIONADO NÃO TEM SEGREGAÇÃO DE MASSAS"
  
} else {

  db() %>% #dadosEnte2 <- 
  select(codigo, vlr_geracao_atual) %>%
  mutate(titulos = case_when(codigo == 500101 ~ "Renda Fixa",
                             codigo == 500201 ~ "Renda Variável",
                             codigo == 500301 ~ "Segmento Imobiliário",
                             codigo == 500401 ~ "Ativos em Enquadramento",
                             codigo == 500501 ~ "Títulos e Valores não Suj. ao Enq.",
                             codigo == 509001 ~ "Demais Bens, Direitos e Ativos",
                             codigo == 210000 ~ "VPBF_BC",
                             codigo == 110000 ~ "VPCF_BC (-)",
                             codigo == 220000 ~ "VPBF_BaC",
                             codigo == 120000 ~ "VPCF_BaC (-)")) %>%  
  slice(match(c(500101, 500201, 500301, 500401, 500501, 509001, 210000, 110000, 220000, 120000), codigo)) %>%
  select(titulos, vlr_geracao_atual)

#dadosEnte2
}
  
})

#+++++++++++++++++++++++++++++++++++++++++++++++++++++++++++++++++++++++++++++++
# TABELA...

renderUI({
  
  if(nrow(db()) == 0){
    resultado()
  } else {


  rgroup_add2 <- reactive({list(
  
                   `1` = prettyNum(sum(resultado()$vlr_geracao_atual[1:6], na.rm = T), big.mark = "."),
                   `2` = prettyNum(resultado()$vlr_geracao_atual[7] - resultado()$vlr_geracao_atual[8], big.mark = "."),
                   `3` = prettyNum(resultado()$vlr_geracao_atual[9] - resultado()$vlr_geracao_atual[10], big.mark = "."),
                   
                   `4` = prettyNum(sum(resultado()$vlr_geracao_atual[1:6], na.rm = T)  -
                                      (resultado()$vlr_geracao_atual[7] -  resultado()$vlr_geracao_atual[8]) -
                                      (resultado()$vlr_geracao_atual[9] - resultado()$vlr_geracao_atual[10]), big.mark = ".")
                    )
})
  rgroup2 <- reactive({
      xis <- c("Ativo Garantidor", "RMBC", "RMBaC", "Resultado Atuarial") 
      attr(xis, "add") <- rgroup_add2()
      xis
})
  
  HTML(htmlTable(
  resultado() %>%
  bind_rows(tibble(titulos = NA, vlr_geracao_atual = NA)) %>%   
  mutate(vlr_geracao_atual = prettyNum(vlr_geracao_atual, big.mark = ".")) %>% 
  htmlTable(header = c("Título", "Saldo"),
            rnames = FALSE, 
            ctable = c("solid", "double"),
            align = "lr",
            caption = str_c("Plano Financeiro: ", input$municipios),
            tspanner = c("ATIVO", "PASSIVO"),
            css.tspanner = "font-weight: 900; text-align: left; color:blue;",
            n.tspanner = c(6, 5),
            rgroup = rgroup2(),
            css.rgroup = "font-weight: 900; text-align: left;",
            n.rgroup = c(6, 2, 2, 1))
  ))
}

})

```


```{r, eval=FALSE}

relacao_rpps <- readRDS("cadastro_entes_DtRef_FEV2020.Rds")

# juntar à base de dados a informação relativa a ter entregue ou não 
relacao_rpps$tem_draa_2019 <- ifelse(relacao_rpps$CNPJ %in draa_compromissos_2019$cnpj, 1, 0)


```





ISP {.tabset .tabset-fade}
===================================

isp {.tabset .tabset-fade}
-----------------------------------

<!--

TODO:
Colocar um gráfico do isp do rpps em relação ao brasil
Colocar um gráfico do isp do rpps em relação ao seu grupo no brasil
      
Os municipios de NOVA ITARANA - BA e
BONITO-BA não estão aparecendo no gráfico do ISP. Verificar.

Quando a UF tiver poucos rpps (< 5), não mostrar o boxplot,
mostrar apenas os pontos.

-->

### Indicador Situação Previdenciária

Indicador do RPPS em comparação com o indicador dos demais RPPS do Estado.


```{r, fig.align='center'}

isp_rpps <- reactive({
  req(input$UF)
  isp %>%
     filter(UF == input$UF) 
})

renderPlot({

  req(input$UF)
  req(input$municipios)
  
     ggplot(isp_rpps(), aes(x=as.factor(UF), y=ISP201801)) +
     geom_boxplot() +
     labs(x="", y = "ISP") +
     geom_dotplot(binaxis = "y", stackdir="center", fill="lightgray", color="lightgray") +
     geom_point(y=isp$ISP201801[isp$ENTE == str_to_lower(input$municipios)], color="red", size=6, shape=20) +
     theme_bw()
  
}, width =250)

```

SOBRE {.tabset .tabset-fade}
===================================

sobre {.tabset .tabset-fade}
------------------------------------

### **SOBRE O APLICATIVO**

```{r, child="sobre_app.Rmd", eval=TRUE}

```


### **SOBRE MIM**

```{r, child="sobre_mim.Rmd", eval=TRUE}

```

